# 企业分立不减少被分立企业实收资本的情况

提问人：随风 8373 时间：2019-02-21 15:56:55
请教陈版，企业分立中有没有哪种方案既可以不减少被分立企业的实收资本又符合特殊性税务处理的规定

回答人：chenyiwei
这种做法是不可行的。
根据原国家工商行政管理总局《关于做好公司合并分立登记支持企业兼并重组的意见》（工商企字 [2011]226 号）：“支持公司自主约定注册资本数额。
因合并而存续或者新设的公司，其注册资本、实收资本数额由合并协议约定，但不得高于合并前各公司的注册资本之和、实收资本之和。合并各方之间存在投资关系的，计算合并前各公司的注册资本之和、实收资本之和时，应当扣除投资所对应的注册资本、实收资本数额。因分立而存续或者新设的公司，其注册资本、实收资本数额由分立决议或者决定约定，但分立后公司注册资本之和、实收资本之和不得高于分立前公司的注册资本、实收资本。”。
据此，由于 “分立后公司注册资本之和、实收资本之和不得高于分立前公司的注册资本、实收资本”，而新设公司的注册资本和实收资本不可能为零，因此分立后的存续企业必然需要减资。当然，如果存续企业在减资完成后一段时间，使用剩余的资本公积、留存收益转增资本以缓冲分立时减资的影响，应该也是可行的。

提问人：随风 8373 时间：2019-02-21 22:07:54
谢陈版！！！
另外想再请教下陈版：
1 、特殊性税务处理要求分立企业和被分立企业均不改变原来的实质经营活动，是不是可以这么理解：A公司原来主要生产肥皂，空置的厂房用来出租，现在把 A 公司分立成 A 和 B，A 公司主营肥皂生产销售，B 公司出租房屋，且分立后 12 个月内不改变经营活动内容
2 、特殊性税务处理的规定：被分立企业所有股东按原持股比例取得分立企业的股权、企业重组中取得股权支付的原主要股东在重组后连续 12 个月内不得转让所取得的股权。如果主要股东在重组完成 12 个月后转让所持有的分立企业的股权，按规定仍要缴纳增值税、土地增值税、契税等，有什么办法可以筹划

回答人：chenyiwei
抱歉，因为税务问题较为复杂，建议咨询税务专业人士。